【裁判字號】    92,簡上,66
【裁判日期】    920428
【裁判案由】    詐欺
【裁判全文】
臺灣臺南地方法院刑事判決                          九十二年度簡上字第六六號
    上  訴  人  臺灣臺南地方法院檢察署檢察官
右列上訴人因被告詐欺案件，不服本院九十一年度南簡字第七一二號中華民國九十二
年一月十四日第一審判決（聲請案號：九十一年度偵字第六三０二號及九十一年度偵
字第八三六九號），提起上訴，本院管轄之第二審合議庭判決如左：
    主  文
上訴駁回。
    事  實
一、ＮＡＶＡＲＲＯ  ＦＲＡＮＣＩＳＣＡ  ＤＩＯＬＡＴＡ（下稱：娜拔洛）為菲
    律賓籍勞工，任職於富華熱水瓶股份有限公司，明知其居留期限將於民國（下同
    ）九十一年六月三十日到期，且明知已積欠他人多筆債務，並無資力償還價款，
    竟為清償債務，意圖為自己不法之所有，基於概括犯意，連續自九十一年三月間
    某日起至同年五月五日止，利用過去多次向丙○○、ＷＵ  ＡＮＤＲＥＡ  ＰＡ
    ＬＩＳＯＣ（下稱乙○○）、甲○○等人購買國外預付電話卡所累積之信用，謊
    稱要批售電話卡，連續向丙○○、乙○○以每張新台幣（下同）二百七十元之價
    格，購買總價款達四十六萬元、二十三萬元之電話卡；又以每張二百七十五元之
    價格，向甲○○購買總價達一百五十一萬九千四百元之國外預付電話卡。娜拔洛
    取得上開電話卡後，旋以每張二百三十元至二百三十五元之低價售予不特定之人
    ，以換取現金還債，並拒絕支付積欠丙○○、乙○○、甲○○之貨款而打算一走
    了之。嗣後因丙○○、乙○○、甲○○發覺有異而知悉上情。
二、案經丙○○、乙○○及甲○○分別報請台灣台南地方法院檢察署檢察官偵查後，
    聲請簡易判決處刑。
    理  由
一、右開事實，業據被告娜拔洛於偵查及本院第二審審理中供承不諱，核與被害人丙○○、乙○○及甲○○於偵查中指訴之情節相符，並有估價單七紙在卷可資佐證
    ，本案罪證明確，被告犯行足以認定。
二、核被告所為，係犯刑法第三百三十九條第一項之詐欺取財罪。其先後多次犯行，
    時間緊接，犯罪構成要件相同，顯係基於概括之犯意反覆為之，應依連續犯之規
    定論以一罪並加重其刑。原審以被告犯行明確，審酌其犯罪情狀，依刑事訴訟法
    第四百四十九條第一項前段、刑法第三百三十九條第一項、第四十一條第一項前
    段、罰金罰鍰提高標準條例第一條前段、第二條，判處有期徒刑六月，並諭知如
    易科罰金，以佰元折算壹日，其認事用法，均無不合。檢察官上訴意旨以：被
    告詐騙金額龐大，且犯後態度不佳，原審量處有期徒刑六月，刑度過輕，求予撤
    銷改判等語。惟查，被告詐騙金額達二百二十萬九千四百元之鉅，固屬情節非輕
    ，且被告於本院審理時亦表明目前並無力清償積欠被害人之債務等語，對於被害
    人財產法益之侵害亦屬嚴重，然本案檢察官既聲請對被告為簡易判決處刑，而簡
    易判決所科之刑以宣告緩刑、得易科罰金之有期徒刑及拘役或罰金為限，刑事訴
    訟法第四百四十九條第三項定有明文，且得易科罰金之有期徒刑中最高刑度為有
    期徒刑六月，刑法第四十一條第一項前段亦有明定，是原審依檢察官簡易判決處
    刑之聲請及參酌被告犯罪情節，暨被告犯後未償還分文，無宣告緩刑之餘地，已
    量處得易科罰金之有期徒刑最高刑度，其量刑亦稱妥適，檢察官以量刑過輕為由
    提起上訴，顯無理由，應予駁回。
三、據上論斷，應依刑事訴訟法四百五十五條之一第一項、第三項、第三百六十八條
    ，判決如主文。
中      華       民       國      九十二     年     四      月  二十八  日
                              臺灣臺南地方法院刑事第六庭
                                  審判長法官  黃  光  進
                                        法官  蔡  奇  秀
                                        法官  黃  翰  義
右正本證明與原本無異。
本件不得上訴。
                                      書記官  李  珍  瑩
中      華       民       國      九十二     年     四      月  二十八  日


司法院資訊處製作；財團法人民間司法改革基金會備份。
